臺灣彰化地方法院民事裁定
111年度智字第1號
原      告  梁ＯＯ 
訴訟代理人  陳才加律師
被      告  陳ＯＯ  
上列當事人間請求排除侵害等事件，本院裁定如下：
    主  文
本件移送於智慧財產及商業法院。
    理  由
一、按按訴訟之全部或一部，法院認為無管轄權者，依原告聲請
    或依職權以裁定移送於其管轄法院，民事訴訟法第28條第1
    項定有明文。又智慧財產及商業法院組織法第3條第1款、第
    4款及智慧財產案件審理法第7條規定，依專利法、商標法、
    著作權法、光碟管理條例、營業秘密法、積體電路電路布局
    保護法、植物品種及種苗法或公平交易法所保護之智慧財產
    權益所生之第一審及第二審民事訴訟事件（下稱智慧財產事
    件），由智慧財產及商業法院管轄。據此，上開智慧財產事
    件，即應由智慧財產及商業法院管轄。雖智慧財產案件審理
    細則第9條規定，智慧財產民事事件非專屬智慧財產及商業
    法院管轄，惟參酌智慧財產及商業法院組織法第1條之立法
    意旨，在由專業司法人員處理智慧財產相關案件，以收妥適
    審理之功效，意即智慧財產事件，必於普通法院之外，另設
    專業之智慧財產及商業法院管轄，方能達到妥適審理之功效
    ，則解釋上除有民事訴訟法第24條、第25條所定情形外，智
    慧財產事件應由智慧財產及商業法院管轄（最高法院103年
    度台抗字第443號民事裁定參照）。故除有民事訴訟法第24
    條、第25條所定情形外，普通法院對於智慧財產事件並無管
    轄權，自得以無管轄權為由，將之移送於智慧財產及商業法
    院。
二、本件依原告主張其將其創設而有著作權之「薯條哥 甘梅薯
    條」招牌（下稱系爭招牌）授權訴外人梁ＯＯ使用及經營，嗣
    被告於民國107年11月16日與梁ＯＯ簽立加盟契約，成為「薯
    條哥 甘梅薯條 和美本部」之加盟店，使用系爭招牌，經營
    熟食之販售，茲因被告於與梁ＯＯ合意終止上開加盟契約後，
    仍繼續使用系爭招牌，而侵害原告之著作權，爰依著作權法
    第84條前段規定，請求被告將其所懸掛而侵害原告著作權之
    招牌拆除，並依民法第184條第1項前段及著作權法第88條第
    1項前段規定，請求被告賠償新台幤20萬元等情，核屬智慧
    財產及商業法院組織法第3條第1款、第4款及智慧財產案件
    審理法第7條規定，依著作權法所保護之智慧財產權益所生
    之民事訴訟事件。又本件查無兩造合意定本院為第一審管轄
    法院之書面約定（卷附加盟契約係被告與訴外人梁ＯＯ所簽立
    ），亦無被告不抗辯本院無管轄權而為本案言詞辯論之情形
    。揆諸首揭說明，本件應由智慧財產及商業法院管轄，本院
    並無管轄權，爰依職權以裁定將本件移送於智慧財產及商業
    法院。　　
三、依民事訴訟法第28條第1項，裁定如主文。
中　　華　　民　　國　　111 　年　　1 　　月　　28　　日
                  民事第四庭    法　官　廖國佑
以上正本證明與原本無異。
如對本裁定抗告須於裁定送達後10日內向本院提出抗告狀，並應
繳納抗告費新台幣1000元。
中　　華　　民　　國　　111 　年　　1 　　月　　28　　日
                                書記官　顏麗芸